臺灣高等法院高雄分院民事判決　　　　　94年度家上字第39號
上　訴　人　乙○○
訴訟代理人　林春華律師
被 上 訴人　丙○○
　　　　　　甲○○
上二人共同
訴訟代理人　邱芬凌律師
上列當事人間請求撤銷贈與事件，上訴人對於中華民國94年4 月
8 日台灣屏東地方法院93年度家訴字第17號所為判決，提起上訴
，本院於民國96年5 月23日言詞辯論終結，判決如下：
    主  文
上訴駁回。
第二審訴訟費用由上訴人負擔。
    事 實 及 理 由
一、上訴人起訴主張：上訴人與被上訴人甲○○為夫妻關係，依
    法對甲○○有請求受扶養之權利，然甲○○於民國（下同）
    83年前後，與另一被上訴人丙○○同居生女，非但未能克盡
    夫妻扶養之義務，且多次出資購買土地、房屋、車輛及公司
    股份（詳如後述）所示之物品無償贈與丙○○，顯侵害上訴
    人之剩餘財產分配請求權，茲分述如次：
  (一)丙○○85年間購買屏東市○○段863 地號、屏東市○○段55
    71建號之房地，88年間購置屏東市○○段228 地號、屏東市
    ○○段1429建號之房地、於91年間購買屏東市○○段979 之
    1 地號、屏東市○○段2032建號房地，87年間購買車號S8－
    2450號嘉年華自小客車。並持有聯信商業銀行及中國鋼鐵股
    份有限公司之股票，另有海外基金之投資，經營良友茶業及
    大航家企業有限公司，嗣又從事經銷動物藥品事業等。丙○
    ○復曾於83年1 月19日向合作金庫銀行貸款新台幣（下同）
    330 萬元，每月須繳納貸款2 萬9,000 元。查丙○○雖曾於
    73年4 月3 日至82年11月21日任職於行政院農業委員會高雄
    區農業改良場，惟此期間之薪資總額僅有146 萬5,346 元，
    扣除生活費用已所剩無幾，嗣後從事藥品業務員之工作，每
    月薪資亦僅約2 萬餘元，如何能於數年內憑己之力購置房地
    、投資股票、經營藥品事業？且甲○○前曾於81年6 月26日
    向長治鄉農會貸款360 萬元，嗣82年與丙○○同居期間，丙
    ○○於屏東第一信用合作社帳戶內即開始有大筆款項存入，
    甚於82年5 月3 日至82年5 月25日間即存入170 萬元，丙○
    ○當時僅為約僱人員，何能於短短1 個月內存入170 萬元？
    而丙○○曾於上訴人另案請求損害賠償之訴（86年重訴字第
    10號）86年4 月11日提出之答辯狀中陳稱無固定職業，尚須
    負擔家計，故無能力給付上訴人所請求之賠償金額等語，丙
    ○○既無資力，顯見丙○○名下之財產及投資均係由甲○○
    出資購置或贈與。又甲○○並以其於台灣銀行屏東分行優惠
    存款利息幫丙○○每月繳納其於合作金庫（86年9 月間轉貸
    至華僑銀行，嗣轉貸至建華銀行）之貸款。又觀諸丙○○與
    甲○○間銀行帳戶往來情形如下：(1)甲○○郵局帳戶82年至
    92年之支出總額為795 萬2330元；而丙○○合作金庫銀行帳
    戶82年至86年收入總額、華僑銀行87年至93年收入總額與建
    華銀行89年至93年收入總額合計為901 萬9105元；差額為
    106 萬6775元。(2)甲○○台灣銀行屏東分行82年至91年支出
    總額為172 萬7000元；而丙○○合作金庫銀行、華僑銀行及
    建華銀行83年至91年之收入總額為180 萬4000元；差額僅為
    7 萬70 00 元。(3)甲○○台灣銀行屏東分行帳戶與丙○○合
    作金庫帳戶間於84年3 月9 日、4 月10日、5 月8 日及85年
    4 月9 日，均曾有同金額之支出及存入。且甲○○台灣銀行
    屏東分行帳戶83年、84年、85年、86年支出總額，與丙○○
    合作金庫銀行帳戶之收入總額分別僅差7000元、10萬3000元
    、13萬元。(4)甲○○台灣銀行屏東分行帳戶與丙○○華僑銀
    行帳戶間於86年、87年、90年、91年均曾有短期內同金額之
    支出及存入。(5)甲○○台灣銀行屏東分行帳戶與陳慧僑建華
    銀行帳戶間於89年4 月10日、11月9 日有同金額之支出及存
    入。且89年、90年、91年之支出總額及收入總額分別僅差9
    萬8000元、7 萬4000元、9 萬元。(6)甲○○華僑銀行之帳戶
    與丙○○建華銀行帳戶間分別於89年、90年、91年間均曾有
    短期內同金額或相近金額之支出及存入。依上情觀之，甲○
    ○於其郵局、台灣銀行屏東分行、華僑銀行帳戶中均支出龐
    大金額，惟甲○○僅有個人生活費用及貸款之支出，則巨額
    支出之用途為何？又丙○○如何僅憑己力於此期間內收入龐
    大金額？且曾多次同日於甲○○帳戶中支出之款項，於丙○
    ○之帳戶中收入同金額款項，益證係由甲○○將提款卡交由
    丙○○提領款項，或由甲○○提領後，交由丙○○存入帳戶
    內。
  (二)甲○○將其於中央信託公司所招攬保險之業績紅利共36萬元
    贈與丙○○，且二人於86年間各向華僑銀行貸款350 萬元，
    供丙○○借用其母陳吳阿玉名義經營之良友茶業及大航家企
    業有限公司。
  (三)丙○○於92年1 月1 日以「畜康行」名義與新加坡商英特威
    藥品股份有限公司台灣分公司訂立代理動物藥品經銷，全年
    經銷總額高達962 萬4000元，惟依動物用藥品管理法第19條
    及施行細則第23條第1 項之規定，無獸醫師之資格者，無法
    取得動物用藥品販賣許可證，而丙○○並無獸醫師資格，如
    非藉由甲○○之獸醫師資格，顯無法履行該經銷合約，縱屏
    東縣政府查核函覆稱：「經本府查核依照獸醫師管理名冊確
    實無甲○○持有獸醫師執業執照及開業執照等資料」等語，
    惟不表示甲○○未涉及該經銷合約之幕後經營行為。且由二
    人於華南商業銀行之存款往來明細中可查知89年、90年、91
    年間曾有於同日同金額之支出及存入。並使用同一本支票交
    易，復均有以曾義恩為存款人之收入，且丙○○於90年9 月
    10日匯款予新加坡商英特威藥品股份有限公司102 萬6400元
    ，當日甲○○亦由華南商業銀行帳戶內支出20萬元，足認甲
    ○○借用丙○○名義經營動物藥品事業，故依民法第541 條
    第2 項規定，上開經銷合約之利益，即應歸屬於甲○○。
  (四)二人之行為致令上訴人訴請甲○○給付生活費時，甲○○於
    庭上自承已無資力給付生活費用，其意圖陷自己於無資力狀
    態，以規避夫妻扶養義務。甲○○與上訴人間夫妻關係仍存
    續中，甲○○竟為減少對上訴人剩餘財產之分配，故意陸續
    將上述之土地、房屋、車輛及公司股份無償贈與丙○○，致
    令其個人消極債務多於積極債權，此舉顯有害及上訴人之債
    權，故上訴人自得依民法第244 條規定，以詐害上訴人債權
    為由，訴請撤銷前述無償贈與行為。婚姻關係存續中，夫妻
    之一方為減少對他方剩餘財產之分配，而無償處分其財產或
    為其他詐害行為時，自得依民法第244 條及第1020條之1 規
    定，以詐害債權人為由，訴請撤銷該處分或詐害行為。
二、被上訴人則以：
  (一)本件上訴人主張基於剩餘財產分配請求權，甲○○購屋贈與
    丙○○，故意減少上訴人應分配之剩餘財產，故其對甲○○
    享有債權云云，惟查民法第1030條之1 有關剩餘財產分配請
    求權，雖具債權性質，惟該債權之發生必在婚姻關係消滅或
    夫妻之一方改用其他財產制之後，如夫妻一方未死亡、離婚
    或改用其他財產制前，該請求權尚未成立，民法第244 條自
    無從適用，而上訴人與甲○○既未離婚，甲○○亦未死亡，
    是上訴人之剩餘財產分配請求權尚未成立，故上訴人據此主
    張其為甲○○之債權人，顯屬無理。
  (二)甲○○婚後任職於屏東農專，於82年8 月1 日退休，領取月
    退休金4 萬2278元及每月優惠存款利息約2 萬1000元，優惠
    存款部分於91年6 月間因為支付子女就學費用及遭上訴人向
    法院申請扣押之故而喪失優惠利息，僅餘月退休金部分。因
    上訴人三、四十年來拒絕與甲○○同居，故二名子女由甲○
    ○獨立扶養，甲○○前於81年6 月間以其所有坐落屏東縣長
    治鄉○○村○○路479 號之房地向長治鄉農會抵押貸款280
    萬元，大部分供作子女在美求學之費用，其餘償還債務；嗣
    於86年3 月間再將房地向華僑銀行屏東分行抵押貸款350 萬
    元，其中280 萬元用以償還先前對之長治鄉農會貸款，70萬
    元供作訴訟支出，再於89年8 月間以該房地向國泰人壽貸款
    330 萬元，償還前開華僑銀行貸款，而甲○○每月尚須支付
    貸款本息2 萬7221元，以甲○○每月所領退休金扣抵貸款本
    息，另須每月給付上訴人生活費1 萬元，甲○○每月可支用
    之生活費僅餘6000元，復因與上訴人纏訟多年而負債累累，
    並無能力贈與丙○○任何財產，甚至偶需丙○○之資助，上
    訴人僅以丙○○有收入即逕推測係甲○○贈與，顯屬無據。
  (三)上訴人所稱由甲○○無償贈與丙○○之物品，均為丙○○自
    行購得，查丙○○84年間除自營茶業之經銷外，85年間曾從
    事藥品業務員之工作，嗣取得新加坡商英特威藥品股份有限
    公司之經銷權，每年利潤至少有192 萬元，自有能力購置房
    地及從事投資，茲分述如次：(1)丙○○所有之屏東市○○段
    863 地號、屏東市○○段5571建號之房地，為丙○○於85年
    3 月間所購，自備款為丙○○由屏東第一信用合作社領取20
    萬元給付，餘款則向富邦銀行貸款245 萬元，已由丙○○清
    償完畢。(2)就屏東市○○段228地號、屏東市○○段1429建
    號之房地，為丙○○於88年7 月間自屏東地院標得，價額為
    45萬2000元，由丙○○自華南銀行帳戶內提領支付。(3)就屏
    東市○○段797 之1 地號、屏東市○○段2032建號之房地，
    乃向世華銀行購得，價金360 萬元，由華南銀行提領給付。
    (4)至於車號：S8－2450號嘉年華自小客車，則係自華僑銀行
    提領款項購得，而所持有聯信商業銀行股份有限公司、中國
    鋼鐵股份有限公司之股份及海外基金部分，則均有集保存摺
    資料、匯款單據等足憑，而基金部分則由丙○○華僑銀行帳
    戶內扣款。(5)上訴人復主張甲○○將其於中央信託公司所招
    攬保險之業績淨利36萬元贈與丙○○，惟依上訴人所提之續
    期保費送金單所載，丙○○乃為被保險人，保費為20年期35
    萬元之保險，須定期繳納2 萬5801元之保險費，並非甲○○
    招攬保險之利得，上訴人所述與事實不符。(6)丙○○合法獨
    資經營「畜康行」，無需具獸醫資格，經銷合約由丙○○與
    新加坡商英特威藥品股份有限公司台灣分公司訂立，則營利
    所得自歸屬丙○○所有，就此部分已於上訴人請求甲○○給
    付生活費乙案（91年度家上更(一)字第3 號）中，查明「經本
    府查核依照獸醫師管理名冊確實無甲○○持有獸醫師執業執
    照及開業執照等資料」等語，且經上訴人於書狀內載明，所
    有合約均係由丙○○與公司簽訂，與甲○○無關，雖曾因生
    意上需要向甲○○借用支票，惟事後均有將票款自丙○○帳
    戶提出匯入甲○○帳戶內。而上訴人主張華南商業銀行帳戶
    中曾有數筆不同日期，金額相近或相同之進出，而認定二人
    共同經營「畜康行」，顯為臆測。是上訴人主張丙○○借用
    甲○○名義並無任何證據足證其實，顯為上訴人無中生有之
    詞。(7)甲○○並未將金融卡交由丙○○提領現金繳納貸款，
    或由甲○○提領款項交由丙○○存入帳戶，抑或間有任何資
    金往來，以丙○○與甲○○間銀行往來明細表，並無任何一
    筆款項係由甲○○帳戶轉入丙○○之帳戶內，上訴人僅以被
    上訴人間之多筆往來資料中，偶有一、二筆同金額之款項，
    即推測甲○○係為丙○○繳納貸款，顯屬無據。上訴人另以
    丙○○合作金庫、建華銀行、華僑銀行全年度收入總帳，與
    甲○○台灣銀行全年度支出總帳僅差數萬元即認甲○○將錢
    交給丙○○，亦純屬臆測。丙○○與甲○○帳戶於數年內各
    進出數百筆，實難以此推論係甲○○所贈與。實則上訴人無
    法證明甲○○將錢贈與丙○○，銀行往來明細資料僅能表示
    各自匯出匯入之記錄。
  (四)上訴人請求甲○○給付生活費案件經91年家上更(一)字第3號
    判決在案，就上訴人於本案中所爭執之其他事項均已在該案
    中詳查並駁回上訴人之主張。本件上訴人一再捏造事實，並
    在無任何執行名義下查閱個人財產，令生命財產飽受威脅，
    且利用訴訟救助不斷興訟，致疲於應訴，實為濫用訴訟資源
    。上訴人之主張殊為無理，請求駁回上訴人之訴。
三、原審判決上訴人敗訴，上訴人不服，於本院聲明：(一)原判決
    廢棄。(二)被上訴人陳丙○○與被上訴人甲○○間就附件所示
    之土地、房屋、車輛及公司股份所為之無償贈與行為應予撤
    銷。(三)被上訴人丙○○應將上開土地、房屋、車輛及公司股
    份移轉登記與被上訴人甲○○所有。(四)第一、二審訴訟費用
    由被上訴人負擔。
    被上訴人答辯聲明：(一)上訴駁回。(二)第一、二審訴訟費用由
    上訴人負擔。
四、上訴人主張現與被上訴人甲○○婚姻關係存續中，此為被上
    訴人甲○○所不否認，堪信為真正。又上訴人主張被上訴人
    甲○○意圖減少上訴人對其之剩餘財產分配請求權，陸續將
    土地、房屋、車輛、現金及公司股份無償贈與被上訴人丙○
    ○等情，被上訴人甲○○則以婚姻關係尚未解決，上訴人無
    請求剩餘財產分配之由，故提起本件訴訟顯屬無據，且其否
    認有贈與之行為，被上訴人丙○○則以上訴人所主張之土地
    、房屋、車輛、股份等均為其以自己之資力購得等語，是以
    本件之爭點為上訴人是否得主張民法第1020條之1 提起本件
    之訴及被上訴人甲○○是否有贈與被上訴人丙○○之行為，
    茲分述如下：
  (一)按「夫或妻於婚姻關係存續中就其婚後財產所為之無償行為
    ，有害及法定財產關係消滅後他方之剩餘財產分配請求權者
    ，他方得聲請法院撤銷之。」民法第1020條之1 定有明文，
    是以上訴人與被上訴人甲○○之婚姻關係現仍存續中，依前
    開法文規定，上訴人認為被上訴人甲○○之行為有害及上訴
    人請求權之虞，自得提起本件訴訟。
  (二)又按當事人主張有利於己之事實者，就其事實有舉證之責任
    ，民事訴訟法第277 條定有明文。又民事訴訟法如係由原告
    主張權利者，應先由原告負舉證之責，若原告先不能舉證，
    以證實自己主張之事實為真實，則被告就其抗辯事實即令不
    能舉證，或其所舉證據尚有疵累，亦應駁回原告之請求（最
    高法院17年上字第917 號判決參酌）。茲分別就上訴人主張
    被上訴人丙○○名下之土地、房屋、車輛、股份、現金是否
    為被上訴人甲○○所贈與，敘述如下：
    (1)土地及房屋部分：
      屏東市○○段863 地號、屏東市○○段5571建號之房地
        ，為丙○○所有，此有上訴人提出之土地謄本為證，堪
        信為真實。此筆土地為丙○○於85年3 月所購，自備款
        為丙○○由屏東第一信用合作社領取20萬元給付，餘款
        則向富邦銀行貸款245 萬元，已由丙○○清償完畢，此
        有丙○○提出之買賣契約書、其所有之屏東第一信用合
        作社存摺及富邦銀行存摺影本在卷可稽（見一審卷(一)第
        206 頁至211 頁)， 上訴人雖主張，係甲○○代丙○○
        繳納貸款等語，按貸款利息應於每月繳納，則若由甲○
        ○代為繳納，則自甲○○帳戶匯出之金額每月應有與丙
        ○○匯入之金額相符，惟原審依職權調閱甲○○與丙○
        ○之帳戶往來明細，觀諸甲○○與丙○○各自之銀行帳
        戶明細，並無一筆每月匯入及匯出金額相符之情。另上
        訴人主張係甲○○將提款卡交與丙○○自行繳納，惟未
        能舉證以明其說，自難為有利於其之認定。
      屏東市○○段228 地號、屏東市○○段1429建號之房地
        ，為丙○○所有，此有上訴人提出土地謄本在卷可稽，
        堪信為真正。此筆土地為丙○○於88年7 月間自原審法
        院標得，價額為45萬2000元，由丙○○自華南銀行帳戶
        內提領支付等情，此有原審法院民事執行處函及丙○○
        華南銀行之存摺在卷可稽（見一審卷(一)第212 頁至214
        頁），上訴人亦主張係由甲○○代為繳納貸款利息，此
        主張並無所據，理由業如上述，自難為有利於上訴人之
        認定。
      屏東市○○段979 之1 地號、屏東市○○段2032建號之
        房地，為丙○○所有，此有上訴人提出之土地謄本在卷
        可稽，堪信為真正。此筆土地為丙○○向世華銀行購得
        ，價金360 萬元，由華南銀行提領給付，此有被上訴人
        丙○○提出之不動產買賣契約書、華南銀行存摺影本及
        匯款條在卷可稽（見一審卷(一)第215 頁至220 頁），上
        訴人亦主張係由甲○○代為繳納貸款利息，此主張並無
        所據，理由業如上述，自難為有利於上訴人之認定。
    (2)車輛及股票部分：
  　　車號S8－2450號嘉年華自小客車，為丙○○自華僑銀行提
      領款項購得，此有華僑銀行存摺影本在卷可稽（見一審卷
      (一)第223 頁），而丙○○所持有聯信商業銀行股份有限公
      司、中國鋼鐵股份有限公司之股份及海外基金部分，則均
      有集保存摺資料、匯款單據等足憑，且基金部分由丙○○
      華僑銀行帳戶內扣款（見一審卷(一)第221 頁至222 頁），
      此復有台灣證券集中保管股份有限公司93年8 月3 日證保
      法定第0930033906號函所附之資料在卷可稽，上訴人主張
      為甲○○贈與，而未能提出其他證據證明之，自難為有利
      於上訴人之認定。
    (3)上訴人主張，被上訴人丙○○無資力購得上開理由1.2 之
      物品等語，惟查，丙○○自84年間以其母陳吳阿玉名義從
      事茶葉之經銷，此有屏東縣稅捐資料在卷可稽（見一審卷
      (一)第224 頁），上訴人雖主張，此為甲○○向華僑銀行貸
      款以供其營業，惟此部分上訴人未能舉證以明其說，縱認
      甲○○有貸款之行為，亦難認係供給丙○○營業所需。又
      丙○○於85年間曾從事藥品業務員之工作，嗣取得新加坡
      商英特威藥品股份有限公司之經銷權，每年利潤至少有
      192 萬元，此有經銷合約書、扣繳憑單及匯款明細在卷可
      稽，丙○○自有能力購置房地及從事投資，上訴人主張，
      丙○○無資力，亦屬無據。
    (4)上訴人復主張，甲○○將其於中央信託公司所招攬保險之
      業績淨利36萬元贈與丙○○等語，惟查，依上訴人所提之
      續期保費送金單所載（見一審卷(一)第40頁），丙○○乃為
      被保險人，保費為20年期35萬元之保險，須定期繳納2萬
      5801元之保險費，並非甲○○招攬保險之利得，上訴人主
      張此為保險之利得，未能舉證以明其說，自難為有利於其
      之認定。
    (5)再查，上訴人主張丙○○經營之「畜康行」，因丙○○並
      無獸醫師資格，如非藉由甲○○之獸醫師資格，顯無法履
      行該經銷合約，故該商行之利得，應歸屬於甲○○等語，
      惟查，經銷合約由丙○○與新加坡商英特威藥品股份有限
      公司台灣分公司訂立，此有該合約書在卷可稽（見一審卷
      (一)第227 頁），則營利所得自歸屬丙○○所有，且甲○○
      於屏東並無持有獸醫師執照，就此部分已於上訴人請求甲
      ○○給付生活費一案（91年度家上更(一)字第3 號）中查明
      （見前開判決第9 頁）。且本庭現亦受理乙○○請求甲○
      ○給付生活費之案件（本院95年度家上更(二)字第1 號），
      在該案經本院向屏東縣政府查詢畜康行是否有向屏東縣政
      府呈報駐店之獸醫師或藥師，經屏東縣政府函覆因畜康行
      營業登記項目為「飼料零售業」，故不必依動物用藥品管
      理法施行細則第23條第1 項第3 款規定呈報駐店獸醫師或
      藥師，又在該案經本院向新加坡商英特威藥品公司函查結
      果，該公司函覆稱該公司本身聘有駐公司獸醫師，負責協
      助各經銷商之服務工作，畜康行與該公司之經銷合約由畜
      康行丙○○與該公司簽訂，畜康行並未告知該行駐店獸醫
      師為何人等語，準此，則上訴人此部分主張尚屬無據，另
      丙○○曾因生意上需要向甲○○借用支票，惟事後均有將
      票款自丙○○帳戶提出匯入甲○○帳戶內。而上訴人主張
      華南商業銀行帳戶中曾有數筆不同日期，金額相近或相同
      之進出，而認定被上訴人二人共同經營「畜康行」等語，
      惟觀諸該帳戶明細，匯款日期不同，縱金額相近或相同，
      上訴人未能提出其他證據證明之，自難以此即認定甲○○
      有參與「畜康行」之經營。
    (6)末按，上訴人主張，依被上訴人間之帳戶資金往來明細觀
      之，甲○○提領款項交由丙○○存入帳戶，顯認被上訴人
      間有資金往來，惟查，由原審依職權所調閱丙○○之華南
      商業銀行、華僑商業銀行、富邦商業銀行、建華商業銀行
      、合作金庫之資金明細及甲○○之華南商業銀行、台灣銀
      行、華僑商業銀行之資金往來明細，予以比對，並無甲○
      ○帳戶匯出與丙○○匯入之日期及金額相符之情，上訴人
      僅以被上訴人間之多筆往來資料中，偶有一、二筆同金額
      之款項，即推測甲○○有贈與丙○○款項，尚屬無據。上
      訴人另以丙○○合作金庫、建華銀行、華僑銀行全年度收
      入總帳，與甲○○台灣銀行全年度支出總帳僅差數萬元即
      認甲○○將錢交給丙○○，亦純屬臆測。丙○○與甲○○
      帳戶於數年內各進出數百筆，實難以此推論係甲○○所贈
      與，是以上訴人既無法證明甲○○有將錢贈與丙○○，自
      難為有利於上訴人之認定。
五、綜上所述，上訴人未能證明被上訴人甲○○有贈與被上訴人
    丙○○資產之行為，其提起本件之訴，單憑臆測，自難為其
    有利之認定，原審為上訴人敗訴之判決，並無不當，上訴意
    旨求予廢棄改判，為無理由，應予駁回。
六、又，上訴人雖聲請本院向華南銀行屏東分行調取(1)丙○○甲
    存帳號000000000000號及活儲000000000000號自開戶起迄今
    面額10萬元以上之票據正反面影印本及查明每筆金額10萬元
    以上者由何處存入或支出至何處，(2)甲○○甲存帳號000000
    000000號及活儲000000000000號內自開戶起迄今，面額10萬
    元以上之票據正反面影印本及查明單筆金額10萬元以上者由
    何處存入或支出至何處。
    惟華南銀行屏東分行要求付費（本院卷(五)第203 頁），上訴
    人不願繳費，本院準備程序終結後，上訴人減縮為只聲請調
    取91年至96年度面額20萬元以上之票據，並由上訴人至該分
    行以數位相機拍照。惟查，上訴人聲請所調取之上開資料，
    縱經調取，顯亦無法證明上訴人所欲撤銷之附表所示之丙○
    ○財產中之哪一筆或哪幾筆係由甲○○所出資購買贈與，故
    無調查之必要。
七、本件事證已明，兩造其餘攻擊防禦方法與判決之結果不生影
    響，爰不予一一論述。
八、據上論結，本件上訴為無理由，依民事訴訟法第449 條第1
    項、第78條，判決如主文。
中　　華　　民　　國　　96　　年　　6 　　月　　6 　　日
                            家事法庭
                                審判長法官  蔡文貴
                                法      官  徐文祥
                                法      官  黃科瑜
以上正本證明與原本無異。
如對本判決上訴，須於判決送達後20日內向本院提出上訴狀，其
未表明上訴理由者，應於上訴後20日內向本院提出上訴理由書（
均須按他造當事人之人數附繕本）。上訴時應提出委任律師或具
有律師資格之人之委任狀，並依附註條文規定辦理。
中　　華　　民　　國　　96　　年　　6 　　月　　8 　　日
                                書　記　官  葉淑華
附註：
民事訴訟法第466條之1 ：
對於第二審判決上訴，上訴人應委任律師為訴訟代理人，但上訴
人或其法定代理人具有律師資格者，不在此限。
上訴人之配偶、三親等內之血親、二親等內之姻親，或上訴人為
法人、中央或地方機關時，其所屬專任人員具有律師資格並經法
院認為適當者，亦得為第三審訴訟代理人。第1 項但書及第2 項
情形，應於提起上訴或委任時釋明之。
附表：撤銷贈與之標的物
一、不動產部分
┌─┬───┬──┬───────────┬───┬───┬──────┐
│編│財產別│異動│    土地、房屋標示    │地目主│面  積│  權利範圍  │
│號│      │日期│                      │要用途│ (㎡）│            │
├─┼───┼──┼───────────┼───┼───┼──────┤
│  │土地  │    │屏東縣屏東市○○段863 │建    │764   │10000分之407│
│  │      │    │地號                  │      │      │            │
│  ├───┼──┼───────────┼───┼───┼──────┤
│  │房屋  │    │建號：屏東市○○段5571│住家用│71.42 │全部        │
│1 │      │    │      建號            │      │      │            │
│  │      │    │門牌：屏東市○○街158 │      │      │            │
│  │      │    │      巷12號3樓之3    │      │      │            │
│  │      │    │共同使用部分：萬年段  │      │      │            │
│  │      │    │      5586建號        │      │      │            │
├─┼───┼──┼───────────┼───┼───┼──────┤
│  │土地  │    │屏東縣屏東市○○段228 │建    │342   │10000分之304│
│  │      │    │地號                  │      │      │            │
│  ├───┼──┼───────────┼───┼───┼──────┤
│  │房屋  │    │建號：屏東市○○段1429│住家用│23.38 │全部        │
│2 │      │    │      建號            │      │      │            │
│  │      │    │門牌：屏東市○○路67之│      │      │            │
│  │      │    │      1號             │      │      │            │
│  │      │    │共同使用部分：洛陽段  │      │      │            │
│  │      │    │      1454建號        │      │      │            │
├─┼───┼──┼───────────┼───┼───┼──────┤
│  │土地  │    │屏東縣屏東市○○段979 │建    │152   │全部        │
│  │      │    │-1 地號               │      │      │            │
│  ├───┼──┼───────────┼───┼───┼──────┤
│3 │房屋  │    │建號：屏東市○○段2032│住家用│133.28│全部        │
│  │      │    │      建號            │      │      │            │
│  │      │    │門牌：屏東市○○街129 │      │      │            │
│  │      │    │      巷25弄1號       │      │      │            │
└─┴───┴──┴───────────┴───┴───┴──────┘
二、動產部分
┌──┬───┬─────────┬──────────┬────┐
│編號│財產別│投資公司名稱、車型│ 地   址    車   籍 │價值金額│                │                    │        │
│    │      │或車牌號碼        │                    │        │                │                    │        │
├──┼───┼─────────┼──────────┼────┤
│1   │車輛  │車牌號碼：S8-2450 │屏東市○○路○ 段96巷│待查    │
│    │      │                  │52弄7 號            │        │
├──┼───┼─────────┼──────────┼────┤
│2   │股份  │華僑商業銀行      │台北市○○區○○路8 │待查    │
│    │      │                  │號                  │        │
├──┼───┼─────────┼──────────┼────┤
│3   │股份  │華南商業銀行      │台北市中正區○○○路│待查    │
│    │      │                  │1 段38號            │        │
├──┼───┼─────────┼──────────┼────┤
│4   │股份  │聯信商業銀行股份有│台中市○區○○路1 段│待查    │
│    │      │限公司            │126 號              │        │
├──┼───┼─────────┼──────────┼────┤
│5   │股份  │中國鋼鐵股份有限公│高雄市○○區○○路1 │待查    │
│    │      │司                │號                  │        │
├──┼───┼─────────┼──────────┼────┤
│6   │存款  │富邦商業銀行股份有│屏東縣屏東市○○路45│待查    │
│    │      │限公司屏東分公司  │9號1-3樓            │        │
├──┼───┼─────────┼──────────┼────┤
│7   │存款  │華信商業銀行股份有│屏東縣屏東市○○路88│待查    │
│    │      │限公司屏東分公司  │-2號1-2樓           │        │
├──┼───┼─────────┼──────────┼────┤
│8   │存款  │華僑商業銀行股份有│屏東縣屏東市○○路18│待查    │
│    │      │限公司屏東分公司  │8號1-2樓            │        │
├──┼───┼─────────┼──────────┼────┤
│9   │存款  │華南商業銀行股份有│屏東縣屏東市○○路36│待查    │
│    │      │限公司屏東分公司  │號                  │        │
├──┼───┼─────────┼──────────┼────┤
│10  │存款  │台灣新光商業銀行屏│屏東縣屏東市○○路  │待查    │
│    │      │東分行（原屏東一信│123 號              │        │
│    │      │）                │                    │        │
├──┼───┼─────────┼──────────┼────┤
│11  │存款  │合作金庫屏東分行  │屏東縣屏東市○○路42│待查    │
│    │      │                  │號                  │        │
├──┼───┼─────────┼──────────┼────┤
│12  │股份  │良友茶業（商號）  │屏東縣屏東市○○街86│待查    │
│    │      │                  │號                  │        │
├──┼───┼─────────┼──────────┼────┤
│13  │存款  │國外基金          │華僑銀行屏東分行    │待查    │
│    │      │                  │屏東縣屏東市○○路18│        │
│    │      │                  │8號1-2樓            │        │
├──┼───┼─────────┼──────────┼────┤
│14  │股份  │電腦切割（商號）  │                    │待查    │
├──┼───┼─────────┼──────────┼────┤
│15  │紅利  │中央信託局        │台北市○○街○ 段49號│待查    │
└──┴───┴─────────┴──────────┴────┘
                                              qfw